臺灣桃園地方法院民事判決　　　　　　 99年度重訴字第392號
原　　　告　台灣中小企業銀行股份有限公司
法定代理人　羅澤成
訴訟代理人　韓月英
被　　　告　訊東股份有限公司
兼　法　定
代　理　人　何明哲
被　　　告　林麗珍
上列當事人間清償債務事件，本院於民國100 年1 月20日辯論終
結，判決如下：
    主      文
被告應連帶給付原告新臺幣壹仟捌佰參拾肆萬肆仟肆佰柒拾柒元
，及如附表所示之利息及違約金。
被告訊東股份有限公司、林麗珍應連帶給付原告新臺幣肆拾壹萬
柒仟伍佰陸拾陸元，及自民國九十九年十一月二日起至清償日止
，按年息百分之捌點參計算之利息，及按延滯第一個月計付新臺
幣壹佰元、延滯第二個月計付新臺幣參佰元、延滯第三個月起每
月計付新臺幣陸佰元之違約金。
訴訟費用百分之九十八由被告連帶負擔，百分之二由被告訊東股
份有限公司、林麗珍連帶負擔。
    事實及理由
壹、程序方面：
一、按當事人得就一定法律關係而生之訴訟，以合意定第一審管
    轄法院，民事訴訟法第24條第1 項定有明文。本件授信約定
    書第13條約定立約人對原告所負之各宗債務，合意以本院為
    第一審管轄法院。本件原告既起訴主張依本件消費借貸契約
    關係請求被告給付如主文所示之金額，乃就本件消費借貸契
    約法律關係涉訟，合於兩造間約定合意管轄情形，是本院自
    有管轄權。
二、本件被告經合法通知，無正當理由均未於言詞辯論期日到場
    ，核無民事訴訟法第386 條各款所列情形，爰依原告聲請，
    由其一造辯論而為判決。
貳、實體方面：
一、原告主張：
（一）被告訊東股份有限公司（下稱訊東公司）於民國98年2 月
      26日、99年3 月17日，邀同被告何明哲、林麗珍為連帶保
      證人向原告為二筆借貸，金額分別為新臺幣（下同）1,
      000 萬元、1000萬元，借款期間分別約定為：98年3 月2
      日至101 年3 月2 日、99年3 月18日至102 年3 月18日，
      利率則均為4.53% 【即1.36% +3.17%（依99年10月6 日原
      告二年期定儲機動利率】。而依兩造簽訂之授信約定書第
      15條第2 項，若借款人經票據交換所宣告拒絕往來時，原
      告得將借款視同到期，借款到期未立即償還，按約定利率
      計付遲延利息，逾期在6 個月（含）以內者，按借款利率
      10% ，逾期6 個月以上者，就超過部分，按借款利率20%
      計付違約金。詎被告於99年10月15日經票據交換所宣告拒
      絕往來，其全部債務均視為到期，被告已喪失期限利益，
      應即向原告清償本金10,043,159元及如附表編號1 、2 所
      示之利息、違約金。
（二）被告訊東公司又於98年2 月26日、99年3 月17日，邀同被
      告何明哲、林麗珍為連帶保證人與原告訂立國內信用狀融
      資契約二份，分別約定：自98年3 月2 日起至99年3 月2
      日止、自99年3 月18日起至100 年3 月18日止，在額度分
      別為500 萬元、1,000 萬元範圍內，委請原告開發國內信
      用狀，依據國內信用狀融資契約第5 條約定，被告訊東公
      司原開發信用狀項下之匯票款分別於99年2 月9 日及99年
      3 月31日向原告改申貸並訂立借據，另於99年8 月30日簽
      定契據條款變更契約，邀被告何明哲、林麗珍為連帶保證
      人與原告簽訂二筆借款金額分別為450 萬元、540 萬元，
      借款期間分別約定為：99年2 月9 日至103 年6 月30日、
      99年3 月31日至99年9 月25日，利率分別為4.330%【即1.
      36 %+2.97%（依99年10月6 日原告二年期定儲機動利率）
      】及4.270%【即1.30+2.97%（依99年6 月29日原告二年期
      定儲機動利率）】。茲因上開借款，被告未依約付息與清
      償本金，上開借款視為全部到期，借款到期未立即償還，
      按約定利率計付遲延利息，逾期在6 個月（含）以內者，
      按借款利率10% ，逾期6 個月以上者，就超過部分，按借
      款利率20% 計付違約金。被告已喪失期限利益，應即向原
      告清償本金8,301,318 元及如附表編號3 、4 所示之利息
      、違約金。
（三）被告訊東公司向原告申請商務卡並邀被告林麗珍為連帶保
      證人，與原告簽訂商務卡申請書及信用卡保證書暨約定條
      款，被告持有原告所核發之信用卡（卡號：0000-0000-00
      00-0000） 簽帳消費，依國際信用卡約定條款第14條、第
      15條約定，持卡人應按時給付原告各項帳款，否則應依約
      定利率加付遲延利息，並按月收取逾期手續費（即違約金
      ），詎被告經票據交換所宣告拒絕往來，其信用卡業經原
      告依國際信用卡約定條款第21條、第22條約定逕予停用，
      其債務視為全部到期，被告訊東公司、林麗珍已喪失期限
      利益，應即向原告清償本金417,566 元及自99年11月2 日
      起至清償日止，按年利率8.3%計算之利息及按延滯第一個
      月計付100 元、延滯第二個月計付300 元、延滯第三個月
      當月加計600 元之違約金。被告屢經催討，仍未繳款。基
      此，依借款契約、消費借貸及連帶保證之法律關係提起本
      訴等語。並聲明：如主文第1 、2 項所示。
二、被告均經合法通知，未於言詞辯論期日到場，亦未提出書狀
    為任何聲明或陳述。
三、原告主張之事實，業據其提出借據、放款利率歷史資料表、
    授信約定書、台灣地區各金融業支票存款拒絕往來戶公告資
    料與本行存放款客戶有關清冊、國內信用狀融資契約、契據
    條款變更契約、商務卡申請書、信用卡保證書暨約定條款、
    信用卡約定條款、電腦連線作業查詢單影本等件（本院卷第
    7 至24頁、第29、30頁）為證，且被告就原告主張之前揭事
    實，已於相當時期受合法之通知，而於言詞辯論期日不到場
    ，亦未提出書狀爭執，依民事訴訟法第280 條第3 項準用第
    1 項之規定，視同自認，原告此部分主張之事實，堪信為真
    。
四、按數人負同一債務，明示對於債權人各負全部給付之責任者
    ，為連帶債務；連帶債務之債權人，得對於債務人中之一人
    或數人或其全體，同時或先後請求全部或一部之給付。連帶
    債務未全部履行前，全體債務人仍負連帶責任，民法第272
    條第1 項、第273 條分別定有明文。查被告何明哲、林麗珍
    既為本件借款之連帶保證人，應連帶償還主債務人即被告訊
    東公司未依約償還之借款本息，原告依上開規定，請求被告
    連帶給付如主文第1 項所示之金額，自屬有據。又被告林麗
    珍為被告訊東公司使用原告信用卡之連帶保證人，原告依上
    開規定，請求被告訊東公司、林麗珍連帶給付如主文第2 項
    所示之金額，亦屬有據。
五、從而，原告依消費借貸及連帶保證之法律關係，訴請被告連
    帶給付如主文第1 、2 項所示，即屬有據，應予准許。
六、訴訟費用負擔之依據：民事訴訟法第385 條第1 項前段、第
    78條 、第85條第2 項。
中    華    民    國   100    年    1     月    31    日
                    民事第二庭  法  官  楊晴翔
以上正本係按原本作成。
如對本判決上訴，須於判決送達後20日內向本院提出上訴狀。如
委任律師提起上訴者，應一併繳納上訴審裁判費。
中    華    民    國   100    年    1     月    31    日
                                書記官  黃盈菁
┌────────────────────────────────────────────────────┐
│附表：                                                                               99年度重訴字第392號│
├──┬──────┬──────┬───────┬──────┬────┬───────────────┤
│編號│借款金額    │借款日      │到期日        │逾期日      │利率    │違約金                        │
│    │（新台幣）  │            │              │            │（年息）│                              │
├──┼──────┼──────┼───────┼──────┼────┼───────────────┤
│ 1  │3,471,965 元│98年3 月2 日│101 年3 月2 日│99年11月2 日│4.530%  │自逾期日起6 個月以內加原放利息│
│    │            │            │              │            │        │10% ，逾6 個月以上者，其超過6 │
│    │            │            │              │            │        │個月部分加放利息20% 計算違約金│
├──┼──────┼──────┼───────┼──────┼────┼───────────────┤
│ 2  │6,571,194 元│99年3 月18日│102 年3 月18日│99年10月18日│4.530%  │同上                          │
├──┼──────┼──────┼───────┼──────┼────┼───────────────┤
│ 3  │3,832,342 元│99年2 月9 日│103 年6 月30日│99年9 月30日│4.330%  │同上                          │
├──┼──────┼──────┼───────┼──────┼────┼───────────────┤
│ 4  │4,468,976 元│99年3 月31日│99年9 月25日  │99年9 月25日│4.270%  │同上                          │
├──┼──────┴──────┴───────┴──────┴────┴───────────────┤
│合計│18,344,477元                                                                                      │
└──┴─────────────────────────────────────────────────┘